LUCAS FELICIANO

ESTUDANTE DE ENGENHARIA DE SOFTWARE





Portfólio



LucasFeliciano02



(41) 9 8736-9451



lucas.feliciano02@outlook.com



Curitiba, PR, Brasil

PERFIL

Desde o início da faculdade, tenho realizado cursos e aplicado meus conhecimentos em projetos, com o objetivo de ganhar experiência e aprofundar meus conhecimentos para construir uma carreira na área de Ti, engenharia e desenvolvimento de software.

Sou uma pessoa corajosa, curiosa e apaixonada por aprender cada vez mais, para que, assim, eu possa agregar valor e contribuir com resultados para a empresa e o time.

HABILIDADES

- Python | Php
- Django framework
- Api requests
- Git e GitHub
- MySQL
- SQLite
- Gui Tkinter (interface desktop)
- Html | css | Js | Bootstrap
- Power BI
- Microsoft Office
- Inglês (intermadiário)

EXPERIÊNCIA

AGENTE DE PESQUISA E MAPEAMENTO

IBGE - Instituto Brasileiro de Geografia e Estatística

Set 2022 - Presente

 Atuo no setor de levantamento e produção dos índices de preços para o calculo da inflação estadual e nacional, através da coleta do preço de produtos e serviços das empresas.

ESTAGIÁRIO NA ÁREA DE PROJETO E DESENVOLVIMENTO Serdia Eletrônica Industrial

Set 2024 - Presente

 Atuo desenvolvendo software interno para a fábrica através da automação de processos, firmware e uso de inteligência artificial, desenvolvimento web, desktop e integração com banco de dados.

PROJETOS OPEN SOURCE

Minhas conhecimentos estão aplicadas em mais vários projetos que estão em meu **Github** com descrições mais detalhadas.

- Relatório de vendas por produto feito em Power BI. (Link do Projeto)
- Projeto Full Stack Web integrado com banco de dados para gerenciamento de pacientes por nutricionista; (Link do Projeto)
- Automação Web para o preenchimento automático de produtos em formulário de cadastro; (Link do Projeto)
- Aplicação desktop de conversor de moedas que utiliza Api com diversas cotações de moedas; (Link do Projeto)
- Modelo de regressão linear aplicado com machine learning para prever o preco da pizza com base no diâmetro; (Link do Projeto)

EDUCAÇÃO

ENGENHARIA DE SOFTWARE

Universidade Positivo

2022 - Presente

ANALISE E DESENVOLVIMENTO DE SISTEMAS

Unicesumar

Aug 2021 - Apr 2022